臺灣高等法院臺南分院刑事判決
                                  111年度交上易字第151號
上  訴  人  
即  被  告  甲○○




上列上訴人因過失傷害案件，不服臺灣臺南地方法院110年度交
易字第571號中華民國110年12月21日第一審判決（起訴案號：臺
灣臺南地方檢察署110年度營偵字第454號），提起上訴，本院判
決如下：
    主  文
上訴駁回。
甲○○緩刑貳年，並應於緩刑期間內，以如附表所示之方式支付予
被害人丙○○、乙○○。
    事實及理由
一、本案經本院審理結果，認第一審以被告所為係犯道路交通管
    理處罰條例第86條第1項、刑法第284條前段之汽車駕駛人，
    無駕駛執照駕車，因而致人受傷罪，其認事用法及量刑均無
    違誤，應予維持，證據部分並補充：被告於本院審理時之自
    白外，其餘均引用第一審判決書（如附件）所載之犯罪事實
    、證據及理由。
二、被告上訴意旨略以：被告願意就檢察官起訴之犯罪事實坦承
    犯行，加上被告並無任何前科紀錄，且與告訴人達成和解，
    請改判被告較輕之刑並給予緩刑之宣告。
三、原審以被告所為係犯道路交通管理處罰條例第86條第1項、
    刑法第284條前段之汽車駕駛人，無駕駛執照駕車，因而致
    人受傷罪，事證明確，並應依道路交通管理處罰條例第86條
    第1項之規定加重其刑；另被告以一駕車過失行為同時致告
    訴人乙○○、丙○○受傷，為想像競合犯，應依刑法第55條規定
    ，從一重處斷；又被告合於自首之要件，依刑法第62條前段
    之規定減輕其刑；並審酌被告駕駛車輛未能注意道路交通安
    全規則謹慎行駛，為肇事原因，造成告訴人2人受傷之結果
    ，被告犯後否認犯行（惟被告於本院已坦承犯行），且經法
    院通緝到案後又無故未到庭，再經拘提始到庭，犯後態度顯
    然不佳，同時被告迄今仍未能與告訴人達成和解賠償告訴人
    之損害（被告於本院已與告訴人達成和解），並參酌告訴人
    等所受傷害之輕重，暨被告自承國中畢業之教育程度，家裡
    有父母親、妹妹及2名未成年子女，離婚，目前與朋友從事
    鹹酥雞及養殖漁業等一切情狀，量處有期徒刑5月，並諭知
    易科罰金之折算標準。經核其認事用法並無違誤，量刑亦屬
    允當。
四、被告上訴意旨雖指摘原判決量刑過重云云，惟按，量刑之輕
    重，屬事實審法院得依職權自由裁量之事項，苟已斟酌刑法
    第57條各款所列情狀，而未逾越法定刑度，不得遽指為違法
    。原審法院所量處被告刑責，已審酌被告之素行、犯罪所生
    危害、犯罪情狀、過失程度、智識程度、家庭狀況及犯罪後
    態度等一切情狀，於法定刑度內妥為裁量，並無不當或違法
    之情形，復與比例原則、平等原則、罪責相當原則相合。是
    被告以前揭情詞提起上訴，為無理由，應予駁回。
五、查被告並無前科，有其臺灣高等法院被告前案紀錄表在卷足
    參（見本院卷第23、73頁），因一時疏失致罹刑典，而被告
    於本院已與被害人達成和解，約定被告須分期給付被害人新
    台幣（下同）75,000元，被害人並已同意給予被告緩刑之機
    會，被告於和解後並已先行依約給付10,000元等情，有本院
    調解筆錄、審判筆錄及轉帳明細表附卷可參（見本院卷第45
    -46、75-77頁），足認被告經此偵審程序，當知警惕，應無
    再犯之虞。是本院審酌上情，因認所宣告之刑以暫不執行為
    適當，爰依刑法第74條第1 項第1 款規定，諭知宣告緩刑2 
    年，以啟自新，並為督促被告履行和解條件，另依刑法第74
    條第2 項第3 款規定，命被告於緩刑期間內依如附表所示之
    方式支付被害人，被告如未依本判決支付，前揭緩刑宣告得
    依刑法第75條之1第1項第4 款之規定予以撤銷，附此敘明。
六、應適用之法條：
　㈠刑事訴訟法第368條、第373條。
　㈡刑法第74條第1項第1款、第2項第3款。
本案經檢察官粟威穆提起公訴，檢察官蔡麗宜到庭執行職務。
中　　華　　民　　國　　111 　年　　5 　　月　　11　　日
                  刑事第七庭    審判長法  官  吳勇輝
                                      法  官  黃國永
                                      法  官  吳錦佳
以上正本證明與原本無異。
不得上訴。
　　　　　　　　　　　　　　　　　　　書記官  王杏月　　
中　　華　　民　　國　　111 　年　　5 　　月　　11　　日
本判決論罪科刑條文：
中華民國刑法第284條
因過失傷害人者，處1年以下有期徒刑、拘役或10萬元以下罰金
；致重傷者，處3年以下有期徒刑、拘役或30萬元以下罰金。
道路交通管理處罰條例第86條第1項
汽車駕駛人，無駕駛執照駕車、酒醉駕車、吸食毒品或迷幻藥駕
車、行駛人行道或行經行人穿越道不依規定讓行人優先通行，因
而致人受傷或死亡，依法應負刑事責任者，加重其刑至二分之一
。

附表：
被告應自民國一一一年五月三十日起至一一二年五月三十日止，於每月三十日支付新臺幣伍仟元予丙○○、乙○○。